臺灣臺北地方法院民事裁定　　　　　　100年度事聲字第333號
異　議　人　順益汽車股份有限公司
法定代理人　林正宗
上列異議人與相對人謝宸恩間依職權裁定確定訴訟費用額事件，
異議人對中華民國100年10月6日本院100年度司他字第82號裁定
提出異議，本院裁定如下：
    主  文
異議駁回。
    理  由
一、異議意旨略以：本件相對人所提起之本案訴訟係因訴外人潘
    志源購車，向中國信託商業銀行（下稱中國信託）貸款，中
    國信託委託異議人辦理對保手續，因第一次對保手續不齊，
    須重新辦理而生爭議。然本案訴訟中潘志源與中國信託簽訂
    貸款借據暨動產抵押契約書，其擔保債權額新臺幣（下同）
    873,562元為購車分期金額，而潘志源簽發予異議人之本票
    所載金額760,000元為分期本金，故相對人應負擔之責任同
    一，即僅有分期本金760,000元，原裁定將上開兩項金額合
    併計算訴訟標的金額，命異議人與中國信託連帶負擔，顯有
    違誤，爰依法聲明異議等語。
二、按當事人對於司法事務官處理事件所為之終局處分，得於處
    分送達後10日之不變期間內，以書狀向司法事務官提出異議
    ；司法事務官認前項異議有理由時，應另為適當之處分；認
    異議為無理由者，應送請法院裁定之；法院認第1項之異議
    為有理由時，應為適當之裁定；認異議為無理由者，應以裁
    定駁回之，民事訴訟法第240條之4第1項前段、第2項及第3
    項定有明文。又經准予訴訟救助者，於終局判決確定或訴訟
    不經裁判而終結後，第一審受訴法院應依職權以裁定確定訴
    訟費用額，向應負擔訴訟費用之當事人徵收之；其因訴訟救
    助暫免而應由受救助人負擔之訴訟費用，並得向具保證書人
    為強制執行，民事訴訟法第114條第1項定有明文。又訴訟標
    的之價額，由法院核定之。以一訴主張數項標的者，其價額
    合併計算之。但所主張數項標的互相競合或應為選擇者，其
    訴訟標的價額，應依其中價額最高者定之，民事訴訟法第77
    條之1第1項、第77條之2第1項亦分別定有明文。
三、經查，本件異議人、中國信託與相對人間確認保證關係不存
    在等事件，相對人經本院100年度救字第151號裁定准予訴訟
    救助，嗣兩造於本院100年度訴字第2593號訴訟中達成和解
    ，其訴訟費用由異議人及中國信託負擔。而相對人於上開訴
    訟中，聲明第一項請求確認其與中國信託間100年4月1日之
    保證關係不存在；聲明第二項、第三項除請求確認其與異議
    人間填載本票內容之授權關係不存在外，並請求確認其與異
    議人間就發票日為100年3月7日，票面金額760,000元之本票
    債權不存在，有相對人於原審所提之起訴狀在卷可參（見本
    院100年度北調字第12號卷第4頁）。本件異議人雖主張應僅
    以票面金額760,000元計算訴訟標的金額，不應併計擔保債
    權額873,562元云云，惟查相對人就保證關係部分，受有主
    債務人無法清償時，遭債權人請求返還全數貸款之風險，其
    負有清償債務之責任，自與相對人如為本票發票人，其係依
    票據而負清償票款之責有異。是相對人提起確認之訴，如獲
    勝訴判決，其所得受之客觀上利益自非同一，尚不得僅係因
    為購買車輛之單一事實而遽認相對人應負之責任相同。異議
    人上開所辯，尚無可採。從而，揆諸上揭說明，本件訴訟標
    的金額合計為1,633,562元，應徵第一審裁判費17,236元，
    扣除兩造達成和解，依民事訴訟法第84條第2項規定得聲請
    退還第一審裁判費2/3，其暫免繳交之第一審裁判費為5,745
    元（元以下四捨五入），再依兩造間於第一審之訴訟上和解
    內容，訴訟費用由異議人與中國信託負擔，即由中國信託及
    異議人分別依訴訟標的金額之比例分擔，則原裁定計算確定
    異議人應向本院繳納之訴訟費用為2,673元，經核並無違誤
    。異議人聲明異議，為無理由，應予駁回。
四、依民事訴訟法第240條之4第3項後段，裁定如主文。
中    華    民    國   100    年    11    月    8     日
                  民事第五庭   法  官  羅月君
以上正本係照原本作成。
如不服本裁定，應於送達後10日內向本院提出抗告狀，並繳納抗
告費新台幣1,000元。
中    華    民    國   100    年    11    月    8     日
                               書記官  王文心